臺灣臺中地方法院刑事判決　　　　　　 100年度訴字第1097號
公　訴　人　臺灣臺中地方法院檢察署檢察官
被　　　告　王仁鴻
選任辯護人　陳舜銘律師
被　　　告　陳易聖
指定辯護人　本院公設辯護人　陳秋靜
上列被告因違反毒品危害防制條例等案件，經檢察官提起公訴（
100年度偵字第3073、5654號），本院判決如下：
    主    文
王仁鴻(一)共同販賣第二級毒品，處有期徒刑年捌月；扣案之電
子磅秤壹台沒收；未扣案搭配門號0000000000號SIM卡之行動電
話壹支與陳易聖連帶沒收，如全部或一部不能沒收時，連帶追徵
其價額；未扣案之販賣毒品所得財物新臺幣伍佰元與陳易聖連帶
沒收，如全部或一部不能沒收時，以其等財產連帶抵償之。(二)又
販賣第二級毒品，處有期徒刑年陸月；扣案之電子磅秤壹台沒
收；未扣案搭配門號0000000000號SIM卡之行動電話壹支沒收，
如全部或一部不能沒收時，追徵其價額；未扣案之販賣毒品所得
財物新臺幣壹仟元沒收，如全部或一部不能沒收時，以其財產抵
償之。(三)又共同販賣第二級毒品，處有期徒刑年捌月；扣案之
電子磅秤壹台沒收；未扣案搭配門號0000000000、0000000000號
SIM卡之行動電話各壹支與吳偉祥連帶沒收，如全部或一部不能
沒收時，連帶追徵其價額；未扣案之販賣毒品所得財物新臺幣貳
仟伍佰元與吳偉祥連帶沒收，如全部或一部不能沒收時，以其等
財產連帶抵償之。應執行有期徒刑陸年；扣案之電子磅秤壹1台
沒收；未扣案搭配門號0000000000號SIM卡之行動電話壹支與陳
易聖連帶沒收，如全部或一部不能沒收時，連帶追徵其價額；未
扣案搭配門號0000000000、0000000000號SIM卡之行動電話各壹
支與吳偉祥連帶沒收，如全部或一部不能沒收時，連帶追徵其價
額；未扣案之販賣毒品所得財物新臺幣伍佰元與陳易聖連帶沒收
，如全部或一部不能沒收時，以其等財產連帶抵償之；未扣案之
販賣毒品所得財物新臺幣壹仟元沒收，如全部或一部不能沒收時
，以其財產抵償之；未扣案之販賣毒品所得財物新臺幣貳仟伍佰
元與吳偉祥連帶沒收，如全部或一部不能沒收時，以其等財產連
帶抵償之。
陳易聖(一)販賣第二級毒品，處有期徒刑壹年拾月；未扣案搭配門
號0000000000號SIM卡之行動電話壹支沒收，如全部或一部不能
沒收時，追徵其價額；未扣案之販賣毒品所得財物新臺幣伍佰元
沒收，如全部或一部不能沒收時，以其財產抵償之。(二)又共同販
賣第二級毒品，處有期徒刑壹年拾壹月；扣案之電子磅秤壹台沒
收；未扣案搭配門號0000000000號SIM卡之行動電話壹支與王仁
鴻連帶沒收，如全部或一部不能沒收時，連帶追徵其價額；未扣
案之販賣毒品所得財物新臺幣伍佰元與陳易聖連帶沒收，如全部
或一部不能沒收時，以其等財產連帶抵償之。(三)又販賣第二級毒
品，處有期徒刑壹年拾月；未扣案搭配門號0000000000號SIM卡
之行動電話壹支沒收，如全部或一部不能沒收時，追徵其價額；
未扣案之販賣毒品所得財物新臺幣伍佰元沒收，如全部或一部不
能沒收時，以其財產抵償之。(四)又販賣第二級毒品，處有期徒刑
壹年拾月；未扣案搭配門號0000000000號SIM卡之行動電話壹支
沒收，如全部或一部不能沒收時，追徵其價額；未扣案之販賣毒
品所得財物新臺幣柒佰元沒收，如全部或一部不能沒收時，以其
財產抵償之。(五)又販賣第二級毒品，處有期徒刑壹年拾月；未扣
案搭配門號0000000000號SIM卡之行動電話壹支沒收，如全部或
一部不能沒收時，追徵其價額；未扣案之販賣毒品所得財物新臺
幣伍佰元沒收，如全部或一部不能沒收時，以其財產抵償之。(六)
又販賣第二級毒品，處有期徒刑壹年拾月；未扣案搭配門號0000
000000號SIM卡之行動電話壹支沒收，如全部或一部不能沒收時
，追徵其價額；未扣案之販賣毒品所得財物新臺幣伍佰元沒收，
如全部或一部不能沒收時，以其財產抵償之。(七)又販賣第二級毒
品，處有期徒刑壹年拾月；未扣案搭配門號0000000000號SIM卡
之行動電話壹支沒收，如全部或一部不能沒收時，追徵其價額。
(八)又販賣第二級毒品，處有期徒刑壹年拾月；未扣案搭配門號00
00000000號SIM卡之行動電話壹支沒收，如全部或一部不能沒收
時，追徵其價額；未扣案之販賣毒品所得財物新臺幣壹仟元沒收
，如全部或一部不能沒收時，以其財產抵償之。(九)又販賣第二級
毒品，處有期徒刑壹年拾月；未扣案搭配門號0000000000號SIM
卡之行動電話壹支沒收，如全部或一部不能沒收時，追徵其價額
；未扣案之販賣毒品所得財物新臺幣伍佰元沒收，如全部或一部
不能沒收時，以其財產抵償之。(十)又販賣第二級毒品，處有期徒
刑壹年拾月；未扣案搭配門號0000000000號SIM卡之行動電話壹
支沒收，如全部或一部不能沒收時，追徵其價額；未扣案之販賣
毒品所得財物新臺幣伍佰元沒收，如全部或一部不能沒收時，以
其財產抵償之。(十一)又明知為禁藥，而轉讓，處有期徒刑捌月；未
扣案搭配門號0000000000號SIM卡之行動電話壹支沒收。應執行
有期徒刑陸年陸月；扣案之電子磅秤壹台沒收；未扣案搭配門號
0000000000號SIM卡之行動電話壹支與王仁鴻連帶沒收，如全部
或一部不能沒收時，連帶追徵其價額；未扣案之販賣毒品所得財
物共新臺幣肆仟柒佰元沒收，如全部或一部不能沒收時，以其財
產抵償之；未扣案之販賣毒品所得新臺幣伍佰元與王仁鴻連帶沒
收，如全部或一部不能沒收時，以其等財產連帶抵償之。
    犯罪事實
一、王仁鴻、陳易聖（綽號饅頭）均明知甲基安非他命具成癮性
    、濫用性及對社會危害性，業經行政院公告列為毒品危害防
    制條例第2條第2項第2款之第二級毒品，不得非法持有、販
    賣，竟仍基於意圖販賣第二級毒品以營利之犯意，於99年10
    至11月間，或單獨或基於彼此或與他人基於共同之犯意聯絡
    ，先後販賣第二級毒品，以茲營利，各該毒品交易之時間、
    地點、參與對象及交易細節，詳如下述：
（一）陳易聖基於意圖販賣第二級毒品以營利之犯意，於99年10
      月30日15時35分24秒，先以王仁鴻交付予其使用門號0000
      000000號行動電話，與詹前信所使用門號0000000000號行
      動電話聯繫，談妥毒品交易之數量、價格後，即於稍後某
      時，前往臺中縣神岡鄉（現改制為臺中市神岡區）神岡國
      中門口之約定地點，以新臺幣（下同）500元之代價，販
      賣第二級毒品甲基安非他命1包（重量不詳）予詹前信，
      並當場收取500元之交易毒品代價，以茲牟利。
（二）陳易聖與王仁鴻共同基於意圖販賣第二級毒品以營利之犯
      意聯絡，陳易聖先於99年11月4日11時50分41秒及同日11
      時51分42秒，以其所使用之前開門號0000000000號行動電
      話，與詹前信所使用門號0000000000號行動電話聯繫，談
      妥毒品交易之數量、價格後，再由王仁鴻即提供第二級毒
      品甲基安非他命1包（重量不詳）予陳易聖，復由陳易聖
      與王仁鴻於99年11月5日凌晨2、3時許，共同駕車前往臺
      中縣豐原市（現改制為臺中市豐原區）「春水漾汽車旅館
      」之約定地點，由陳易聖以500元之代價，將前開甲基安
      非他命販賣予詹前信，並當場收取500元之交易毒品代價
      ，以茲牟利。
（三）陳易聖基於意圖販賣第二級毒品以營利之犯意，於99年11
      月6日14時15分58秒，先以其所使用之前開門號000000000
      0號行動電話，與詹前信所使用門號0000000000號行動電
      話聯繫，談妥毒品交易之數量、價格後，即於稍後某時，
      前往臺中縣神岡鄉神岡國中門口之約定地點，以500元之
      代價，販賣第二級毒品甲基安非他命1包（重量不詳）予
      詹前信，並當場收取500元之交易毒品代價，以茲牟利。
（四）陳易聖基於意圖販賣第二級毒品以營利之犯意，於99年11
      月10日凌晨0時14分06秒及同日凌晨1時01分50秒，先以其
      所使用之前開門號0000000000號行動電話，與詹前信所使
      用門號0000000000號行動電話聯繫，談妥毒品交易之數量
      、價格後，即於稍後某時，前往臺中縣豐原市「春水漾汽
      車旅館」之約定地點，以700元之代價，販賣第二級毒品
      甲基安非他命2包（重量不詳）予詹前信，並當場收取200
      元之交易毒品代價，其餘500元之交易毒品代價係於99年1
      1月11日某時向詹前信收取，以茲牟利。
（五）陳易聖基於意圖販賣第二級毒品以營利之犯意，於99年11
      月14日10時15分36秒及同日11時58分57秒，先以其所使用
      之前開門號0000000000號行動電話，與詹前信所使用門號
      0000000000號行動電話聯繫，談妥毒品交易之數量、價格
      後，即於稍後某時，前往臺中縣神岡鄉○○街378巷2號詹
      前信住處之約定地點，以500元之代價，販賣第二級毒品
      甲基安非他命1包（重量不詳）予詹前信，並當場收取500
      元之交易毒品代價，以茲牟利。
（六）王仁鴻基於意圖販賣第二級毒品以營利之犯意，於99年11
      月間某日，先以其所使用門號0000000000號行動電話，與
      詹前信所使用門號0000000000號行動電話聯繫，談妥毒品
      交易之數量、價格後，即於稍後某時，前往臺中縣神岡鄉
      神岡國中門口之約定地點，以2000元之代價，販賣第二級
      毒品甲基安非他命1包（重量不詳）予詹前信，並當場收
      取1000元之交易毒品代價，以茲牟利，其餘1000元之交易
      毒品代價則讓詹前信積欠迄今，尚未收取。
（七）陳易聖基於意圖販賣第二級毒品以營利之犯意，於99年11
      月7日20時38分05秒及同日20時45分20秒，先以其所使用
      之前開門號0000000000號行動電話，與柯進興所使用門號
      0000000000號行動電話聯繫，談妥毒品交易之數量、價格
      後，即於稍後某時，前往臺中縣豐原市○○○路1之2號柯
      進興住處之約定地點，以500元之代價，販賣第二級毒品
      甲基安非他命1包（重量不詳）予詹前信，並於99年11月8
      日某時，在柯進興前開住處，向柯進興收取500元之交易
      毒品代價，以茲牟利。
（八）陳易聖基於意圖販賣第二級毒品以營利之犯意，於99年10
      月26日19時35分47秒及同日19時38分24秒，先以其所使用
      之前開門號0000000000號行動電話，與劉冠鋐所使用門號
      0000000000號行動電話聯繫，談妥毒品交易之數量、價格
      後，即於稍後某時，前往臺中縣豐原市某處之約定地點，
      以500元之代價，販賣第二級毒品甲基安非他命1包（重量
      不詳）予劉冠鋐，以茲牟利，惟迄今仍未向劉冠鋐收取50
      0元之毒品交易代價。
（九）陳易聖基於意圖販賣第二級毒品以營利之犯意，於99年11
      月15日20時57分04秒，先以其所使用之前開門號00000000
      00號行動電話，與郭俊男向吳文吉借用之門號0000000000
      號行動電話聯繫，談妥毒品交易之數量、價格後，即於稍
      後某時，前往臺中縣豐原市○○路394號吳文吉住處之約
      定地點，以1000元之代價，販賣第二級毒品甲基安非他命
      1包（重量不詳）予郭俊男，並當場收取1000元之交易毒
      品代價，以茲牟利。
（十）陳易聖基於意圖販賣第二級毒品以營利之犯意，於99年11
      月16日凌晨1時57分45秒及同日凌晨2時10分40秒，先以其
      所使用之前開門號0000000000號行動電話，與郭俊男向吳
      文吉借用之門號0000000000號行動電話聯繫，談妥毒品交
      易之數量、價格後，即於稍後某時，前往臺中縣豐原市○
      ○路萊爾富便利商店之約定地點，以500元之代價，販賣
      第二級毒品甲基安非他命1包（重量不詳）予郭俊男，並
      當場收取500元之交易毒品代價，以茲牟利。
（十一）陳易聖基於意圖販賣第二級毒品以營利之犯意，於99年11
      月13日22時49分31秒，先以其所使用之前開門號00000000
      00號行動電話，與洪崑賓所使用門號0000000000號行動電
      話聯繫，談妥毒品交易之數量、價格後，即於稍後某時，
      前往臺中縣豐原市「喜多龍電子遊藝場」之約定地點，以
      500元之代價，販賣第二級毒品甲基安非他命1包（重量不
      詳）予洪崑賓，並當場收取500元之交易毒品代價，以茲
      牟利。
（十二）王仁鴻與吳偉祥（另經檢察官簽分偵辦中）共同基於意圖
      販賣第二級毒品以營利之犯意聯絡，先由吳偉祥於99年11
      月22日13時35分19秒、同日14時51分38秒、同日14時54分
      15秒、同日15時22分33秒、同日15時27分51秒，以其所使
      用門號0000000000號行動電話，與陳鈺霖所使用門號0000
      000000號行動電話及陳鈺霖之女友張雅芸所使用門號0000
      000000號行動電話聯繫，談妥毒品交易之數量、價格後，
      吳偉祥即於同日15時23分20秒，以前開門號0000000000號
      行動電話與王仁鴻所使用門號0000000000號行動電話聯繫
      ，指示王仁鴻攜帶約定數量之毒品前往約定地點進行交易
      ，王仁鴻即於稍後某時，前往臺中縣豐原市○○路之約定
      地點，以2500元之代價，販賣第二級毒品甲基安非他命1
      包（重量約0.8公克）予陳鈺霖之女友張雅芸，惟並未當
      場收取交易毒品之代價，迄於同日晚間某時，在臺中縣豐
      原市○○路59巷69號陳鈺霖住處，再由吳偉祥當場向陳鈺
      霖收取2500元之交易毒品代價，以茲牟利。
二、陳易聖明知甲基安非他命為毒品危害防制條例所規範之第二
    級毒品及藥事法所規範之禁藥，不得持有、轉讓，竟基於轉
    讓禁藥之犯意，先於99年11月12日19時11分32秒，以其所使
    用之前開門號0000000000號行動電話，與廖琛莘所使用門號
    0000000000號行動電話聯繫，即於稍後某時，駕駛車牌號碼
    不詳之自小客車搭載廖琛莘，行經國道一號高速公路某路段
    時，於該自小客車內，無償轉讓屬於禁藥之第二級毒品甲基
    安非他命微量（實際重量不詳）予廖琛莘供其當場施用。嗣
    於100年1月4日，經警提訊因另案在監執行之陳易聖，因而
    獲悉上情；復於100年2月25日，在桃園縣龜山鄉○○街20號
    ，依法拘提王仁鴻到案，並當場扣得王仁鴻所有供販賣第二
    級毒品使用之電子磅秤1台，因而循線獲悉上情。
三、案經臺灣臺中地方法院檢察署檢察官自動檢舉並指揮彰化縣
    警察局查獲後移送偵查起訴。
    理    由
一、證據能力之說明：
（一）按被告以外之人於偵查中向檢察官所為之陳述，除顯有不
      可信之情況者外，得為證據，刑事訴訟法第159條之1第2
      項定有明文，而該條之立法理由係認現階段刑事訴訟法規
      定檢察官代表國家偵查犯罪、實施公訴，依法其有訊問被
      告、證人及鑑定人之權，證人、鑑定人且須具結，而實務
      運作時，檢察官偵查中向被告以外之人所取得之陳述，原
      則上均能遵守法律規定，不致違法取供，其可信度極高，
      職是，被告以外之人前於偵查中已具結而為證述，除反對
      該項供述得具有證據能力之一方，已釋明「顯有不可信之
      情況」之理由外，即不宜遽指該證人於偵查中之陳述不具
      證據能力。次按被告以外之人（包括證人、鑑定人、告訴
      人、被害人及共同被告等）於審判外之陳述雖不符刑事訴
      訟法第159條之1至之4等4條之規定，而經當事人於審判程
      式同意作為證據，法院審酌該言詞陳述或書面陳述作成時
      之情況，認為適當者，亦得為證據；當事人、代理人或辯
      護人於法院調查證據時，知有刑事訴訟法第159條第1項不
      得為證據之情形，而未於言詞辯論終結前聲明異議者，視
      為有前項之同意，同法第159條之5定有明文。立法意旨在
      於傳聞證據未經當事人之反對詰問予以核實，原則上先予
      排除。惟若當事人已放棄反對詰問權，於審判程式中表明
      同意該等傳聞證據可作為證據；或於言詞辯論終結前未聲
      明異議，基於尊重當事人對傳聞證據之處分權，及證據資
      料愈豐富，愈有助於真實發見之理念，且強化言詞辯論主
      義，使訴訟程式得以順暢進行，上開傳聞證據亦均具有證
      據能力。經查：就證人即購毒者詹前信、柯進興、劉冠鋐
      、郭俊男、洪崑賓、陳鈺霖、張雅芸及證人廖琛莘、吳文
      吉於偵查中在檢察官前經具結後所為之證述，並無前述之
      顯有不可信之情況，且被告王仁鴻、陳易聖及其等之辯護
      人復未曾提及檢察官在偵查時有何不法取供致前開證人之
      證詞有顯不可信之情事，復以，被告王仁鴻、陳易聖及其
      辯護人、檢察官於本院準備程序時亦均同意以前開證人於
      偵查中之證述作為本案之證據使用，並經本院於審理程序
      將前開證人之偵訊筆錄分別提示予被告王仁鴻、陳易聖閱
      覽並告以要旨，則前開證人詹前信、柯進興、劉冠鋐、郭
      俊男、洪崑賓、陳鈺霖、張雅芸、廖琛莘、吳文吉於偵查
      中之陳述即屬完足調查之證據，而得作為判斷之依據。至
      於，證人詹前信、柯進興、劉冠鋐、郭俊男、洪崑賓、陳
      鈺霖、張雅芸、廖琛莘、吳文吉先前於警詢中之陳述內容
      ，被告王仁鴻、陳易聖及其辯護人、檢察官於本院準備程
      序及審理期日，就該證據資料之證據能力均表示同意作為
      證據或沒有意見，且迄至本案言詞辯論終結前，亦未聲明
      異議，本院復查無違法不當取證或其他瑕疵，因認以之作
      為證據亦屬適當，揆諸前揭規定與說明，應具有證據能力
      。
（二）再按偵查犯罪機關依法定程式監聽之錄音，係以監聽之錄
      音帶為其調查犯罪所得之證據，司法警察依據監聽錄音結
      果予以翻譯而製作之通訊監察譯文，乃該監聽錄音帶內容
      之顯示，屬於文書證據之一種。於被告或訴訟關係人對其
      譯文之真實性發生爭執或有所懷疑時，法院固應依刑事訴
      訟法第165條之1第2項之規定，勘驗該監聽錄音帶以踐行
      調查證據之程序，俾確認該錄音聲音是否為通訊者本人及
      其內容與通訊監察譯文之記載是否相符，或傳喚該通訊者
      為證據調查。倘被告或訴訟關係人對該通訊監察譯文之真
      實性並不爭執，即無勘驗辨認其錄音聲音之調查必要性，
      法院於審判期日如已踐行提示通訊監察譯文供當事人辨認
      或告以要旨，使其表示意見等程式並為辯論者，其所為之
      訴訟程式即無不合。本件卷附被告王仁鴻交付予被告陳易
      聖使用門號0000000000號行動電話及吳偉祥所使用門號00
      00000000號行動電話之通訊監察譯文，均係司法警察依法
      院核發通訊監察書所為合法監聽，再根據錄音結果予以翻
      譯製作而成，並有相關通訊監察書影本在卷可憑，而被告
      王仁鴻、陳易聖及其辯護人對於該通訊監察譯文之真實性
      並不爭執，本院亦於審理期日踐行提示及告以要旨之程式
      ，揆諸前揭說明，該通訊監察譯文應有證據能力。
二、訊據被告王仁鴻、陳易聖對於前揭時地，先後販賣第二級毒
    品予詹前信、柯進興、劉冠鋐、郭俊男、洪崑賓、陳鈺霖、
    張雅芸及無償轉讓屬於禁藥之第二級毒品甲基安非他命予廖
    琛莘等情，業均於本院審理中坦認屬實，核與證人即購毒者
    詹前信（參照100年度偵字第5654號偵查卷第12至13頁、第1
    7至20頁、第99至101頁、99年度他字第5280號偵查卷一第96
    至100頁）、柯進興（參照99年度他字第5280號偵查卷一第6
    2頁、第68至71頁、第76至79頁）、劉冠鋐（參照99年度他
    字第5280號偵查卷一第47至49頁、第58至59頁）、郭俊男（
    參照99年度他字第5280號偵查卷一第143至146頁、第156至1
    58頁）、洪崑賓（參照99年度他字第5280號偵查卷第103至1
    10頁、第119至122頁）、陳鈺霖（參照99年度他字第5280號
    偵查卷二第15至19頁、第26至30頁）、張雅芸（參照100年
    度偵字第5654號偵查卷第21至25頁、99年度他字第5280號偵
    查卷二第41至43頁）及證人廖琛莘（參照99年度他字第5280
    號偵查卷一第32至35頁、第42至44頁）、吳文吉（參照99年
    度他字第5280號偵查卷一第5至8頁、第27至29頁）於警詢及
    偵查中之證述內容均屬相符，並有被告陳易聖所使用門號00
    00000000號行動電話之通訊監察譯文1份（參照100年度偵字
    第5654號偵查卷第41至87頁、99年度他字第5280號偵查卷一
    第12至18頁、第38至40頁、第52至53頁、第64至65頁、第87
    至92頁、第116至118頁、第152至154頁）、吳偉祥所使用門
    號0000000000號行動電話之通訊監察譯文1份（參照100年度
    偵字第5654號偵查卷第28至29頁）、廖琛莘所使用門號0000
    000000號行動電話之通聯調閱查詢單1份（參照99年度他字
    第5280號偵查卷一第41頁）、劉冠鋐所使用門號0000000000
    號行動電話之通聯調閱查詢單1份（參照99年度他字第5280
    號偵查卷一第54頁）、柯進興所使用門號0000000000號行動
    電話之通聯調閱查詢單1份（參照99年度他字第5280號偵查
    卷一第66頁）等在卷可稽，復有扣案之電子磅秤1台為證，
    被告王仁鴻、陳易聖自白供述與現有事證相符，應堪置信。
    邇來政府為杜絕毒品氾濫，再三宣導民眾遠離毒品，媒體之
    報導既深且廣，對於毒品之禁絕，應為民眾所熟悉；被告王
    仁鴻、陳易聖均為智識健全之成年人，且有私下購買第二級
    毒品施用之經驗，對此自無不知之理。而甲基安非他命取得
    不易且物稀價昂，苟被告王仁鴻、陳易聖於有償交付毒品甲
    基安非他命予購毒者之交易過程中，並無利益可圖，無異令
    渠等在甘冒被查獲移送法辦及判處重刑之高風險下，費時費
    事而平白將販入之第二級毒品甲基安非他命轉讓給並無特殊
    情誼之人施用，顯與常理相悖，是被告王仁鴻、陳易聖販入
    前開毒品甲基安非他命之價格，應較其後續賣出之價格為低
    ，而有從中賺取買賣價差或量差以牟利之意圖及事實，應屬
    合理之認定。再者，販賣甲基安非他命係違法行為，非可公
    然為之，而甲基安非他命亦無公定價格，係可任意分裝增減
    分量，且每次買賣之價格、數量，亦隨時依雙方之關係深淺
    、資力、需求量、對行情之認知、來源是否充裕、查緝是否
    嚴緊、購買者被查獲時供述購買對象之可能風險之評估等因
    素，而異其標準，機動調整，非可一概論之。從而，販賣之
    利得，除非經行為人詳細供出各次所販賣之毒品之進價及售
    價，且數量俱臻明確外，實難察得其交易實情。然販賣者從
    價差或量差中牟利，方式雖異，惟其販賣行為在意圖營利則
    屬同一。從而，舉凡有償交易，除確有反證足以認定確係另
    基於某種非圖利本意而轉讓毒品之外，通常尚難因無法查悉
    其精確之販入價格，以作為是否高價賣出之比較，即任販賣
    者諉以無營利之意思，而阻卻對其販賣毒品犯行之追訴。本
    案被告王仁鴻、陳易聖與購毒者之第二級毒品交易係屬有償
    行為，足見被告王仁鴻、陳易聖主觀上確有營利之意圖甚明
    。是被告王仁鴻、陳易聖前開販賣第二級毒品甲基安非他命
    之犯行，應堪認定。綜上所述，本件事證已臻明確，被告陳
    易聖販賣第二級毒品及轉讓禁藥之犯行及被告王仁鴻販賣第
    二級毒品之犯行，均堪認定。
三、論罪科刑部分：
（一）按甲基安非他命係屬毒品危害防制條例第2條第2項第2款
      所規範之第二級毒品，不得非法持有、轉讓、販賣。核被
      告王仁鴻就前開犯罪事實一（二）、（六）、（十二）共
      三次販賣第二級毒品甲基安非他命之所為，及被告陳易聖
      就犯罪事實一（一）至（五）、（七）至（十一）共十次
      販賣第二級毒品甲基安非他命之所為，分別係犯毒品危害
      防制條例第4條第2項之販賣第二級毒品罪。被告王仁鴻、
      陳易聖就前開犯罪事實一（二）之販賣第二級毒品犯行間
      ，及被告王仁鴻與案外人吳偉祥就前開犯罪事實一（十二
      ）之販賣第二級毒品犯行間，顯分別有共同實施犯罪之犯
      意聯絡及行為分擔，各為共同正犯。被告王仁鴻、陳易聖
      販賣前開甲基安非他命前，持有甲基安非他命之低度行為
      ，均應為販賣之高度行為所吸收，不另論罪。
（二）又按甲基安非他命亦屬藥事法所稱之禁藥（即藥事法第22
      條第1款所稱之「經中央衛生主管機關明令公告禁止製造
      、調劑、輸入、輸出、販賣或陳列之毒害藥品」）。而明
      知為禁藥而轉讓者，藥事法第83條第1項亦有處罰明文。
      故行為人明知為禁藥即甲基安非他命而轉讓予他人者，除
      成立毒品危害防制條例第8條第2項之轉讓第二級毒品罪外
      ，亦構成藥事法第83條第1項之轉讓禁藥罪，此係屬同一
      犯罪行為而同時有二種法律可資處罰之法條（規）競合情
      形，應依重法優於輕法等法理擇一處斷（最高法院97年度
      臺上字第3490號判決意旨參照）。而毒品未必係經公告之
      禁藥，禁藥亦未必為毒品。毒品危害防制條例與藥事法二
      者，並無必然之特別法與普通法關係，故除有轉讓之第二
      級毒品達毒品危害防制條例第8條第6項之一定數量，經依
      法加重後之法定刑較藥事法第83條第1項之法定刑為重之
      情形外，因藥事法第83條第1項為重法，應優先適用藥事
      法處罰（最高法院94年度臺上字第7021號、96年度臺上字
      第3582號、97年度臺非字第397號判決意旨參照）。查：
      本案被告陳易聖無償轉讓予廖琛莘之微量第二級毒品甲基
      安非他命，實際數量不詳，既無證據證明其淨重已達轉讓
      毒品加重其刑之數量標準第2條第1項第2款所定之10公克
      以上，自無適用較藥事法第83條第1項為重之毒品危害防
      制條例第8條第6項（即轉讓第二級毒品達一定數量罪）規
      定之問題。是核被告陳易聖就犯罪事實二無償轉讓甲基安
      非他命之所為，係犯藥事法第83條第1項之轉讓禁藥罪。
      被告陳易聖轉讓禁藥前，持有禁藥之低度行為，應為轉讓
      之高度行為所吸收，不另論罪。
（三）再者，被告王仁鴻、陳易聖前開販賣第二級毒品之犯行，
      分別係在接獲購毒者詹前信、柯進興、劉冠鋐、郭俊男、
      洪崑賓、陳鈺霖、張雅芸等人各次來電向其等表示欲購買
      毒品後，始進而為各該次毒品交易之行為，主觀上難認係
      出於一次決意，渠等先後多次販賣第二級毒品之行為，依
      社會通念，認應為數罪之評價，始符刑罰公平原則，是被
      告王仁鴻先後三次所犯販賣第二級毒品罪，及被告陳易聖
      先後十次所犯販賣第二級毒品罪及一次轉讓禁藥罪，其等
      犯意各別，行為互殊，分別應予分論併罰。
（四）按犯毒品危害防制條例第4條至第8條之罪於偵查中及審判
      中均自白者，減輕其刑，毒品危害防制條例第17條第2項
      定有明文。查：被告陳易聖於偵查中，雖就各該次販賣毒
      品之細節，先後說詞不一，然對於檢察官訊問是否認罪時
      ，即表示願意認罪之意思（參照99年度他字第5280號偵查
      卷一第194頁），其後於本院準備程序及審理中均自白全
      部犯罪事實，本院認為被告陳易聖之情形，仍應認定符合
      偵查及審判中均自白之要件，予以適用毒品危害防制條例
      第17條第2項之規定，對於被告陳易聖較為有利，是爰依
      毒品危害防制條例第17條第2項之規定，就被告陳易聖前
      開十次販賣第二級毒品及一次轉讓屬於禁藥之第二級毒品
      等犯行，分別予以減輕其刑。
（五）復刑法第59條規定犯罪之情狀可憫恕者，得酌量減輕其刑
      ，其所謂「犯罪之情狀」，與同法第57條規定科刑時應審
      酌之一切情狀，並非有截然不同之領域，於裁判上酌減其
      刑時，應就犯罪一切情狀（包括第57條所列舉之10款事項
      ），予以全盤考量，審酌其犯罪有無可憫恕之事由（即有
      無特殊之原因與環境，在客觀上足以引起一般同情，以及
      宣告法定低度刑，是否猶嫌過重等等），以為判斷。本院
      審酌被告王仁鴻、陳易聖所犯販賣第二級毒品罪之法定刑
      為「無期徒刑或7年以上有期徒刑，得併科新臺幣1000萬
      元以下罰金」，然同為販賣第二級毒品之人，其原因動機
      不一，犯罪情節未必盡相同，或有大盤毒梟者，亦有中、
      小盤之分，甚或僅止於吸毒者友儕間為求互通有無之有償
      轉讓者亦有之，其販賣行為所造成危害社會之程度自屬有
      異，法律科處此類犯罪，所設之法定最低本刑卻同為「7
      年以上有期徒刑，得併科新臺幣1000萬元以下罰金」，不
      可謂不重，於此情形，倘依其情狀處以較輕之有期徒刑，
      即足以懲儆，並可達防衛社會之目的者，自非不可依客觀
      之犯行與主觀之惡性二者加以考量其情狀是否有可憫恕之
      處，適用刑法第59條之規定酌量減輕其刑，期使個案裁判
      之量刑能斟酌至當，符合比例原則。本件被告王仁鴻、陳
      易聖所犯販賣第二級毒品犯行，其等所販賣之毒品對象不
      多，販賣第二級毒品所得非鉅，犯罪之情節尚非至惡，被
      告王仁鴻、陳易聖僅因一時貪念，致罹重典，然相對於長
      期大量販賣毒品之大毒梟而言，其等對社會治安及國民健
      康之危害顯然較小，從被告王仁鴻、陳易聖犯案情節觀之
      ，倘仍遽處以販賣第二級毒品罪法定本刑之最低刑度即7
      年以上有期徒刑，無異失之過苛而不盡情理，不免予人情
      輕法重之感，且難謂符合罪刑相當性及比例原則，更無從
      與大毒梟之惡行有所區隔，是其等犯罪情狀相較於法定之
      重刑，在客觀上足以引起一般之同情，情節尚堪憫恕，爰
      均依刑法第59條之規定，就其等分別所犯之販賣第二級毒
      品罪部分，均酌量減輕其刑，被告陳易聖部分並遞減之。
（六）爰審酌被告王仁鴻、陳易聖均無視於政府制定毒品危害防
      制條例，杜絕毒品犯罪之禁令，竟仍意圖營利，分別從事
      販賣第二級毒品甲基安非他命之行為，藉以牟利，致使詹
      前信等毒品施用者，沈迷於毒癮而無法自拔，直接戕害國
      民身心健康，間接危害社會治安，敗壞社會善良風氣，進
      而導致施用毒品者為購買毒品施用而觸犯刑典之情事發生
      ，其等販賣、轉讓毒品之行為助長毒品流通，致生危害於
      社會，其等行為誠屬可議，考量被告王仁鴻、陳易聖實際
      從事販賣毒品之時間非長，實際販售之對象不多，前後獲
      取之利益非鉅，以及被告陳易聖於犯罪後自偵查以迄本院
      審理中均坦承全部犯行，知所悔悟，犯後態度良好，而被
      告王仁鴻於本院準備程序中即坦承犯行，展現悔意，犯後
      態度尚佳，參酌公訴檢察官就被告王仁鴻、陳易聖分別求
      處有期徒刑8年、6年6月之刑度，本院認為被告王仁鴻雖
      然於本院中始坦承犯行，未能適用毒品危害防制條例第17
      條第2項偵審自白之規定，予以減輕其刑，然因其僅有三
      此販賣第二級毒品之犯行，相較於被告陳易聖十次販賣第
      二級毒品之犯行，公訴檢察官求處之刑度，稍嫌過重等一
      切情狀，分別量處如主文所示之刑，並均合併定其應執行
      之刑，以示懲儆。
四、沒收部分：
（一）按毒品危害防制條例第19條第1項規定，犯第4條之罪者，
      其供犯罪所用或因犯罪所得之財物，均沒收之，如全部或
      一部不能沒收時，追徵其價額或以其財產抵償之。但該條
      項並無如同條例第18條第1項所定「不問屬於犯人與否，
      沒收之」之明文，自屬相對沒收主義之立法。是其應沒收
      之物，應以屬被告所有者為限。又該規定所稱「追徵其價
      額」者，係指所沒收之物為金錢以外之其他財物而無法沒
      收時，應追徵其價額，使其繳納與原物相當之價額。如所
      得財物為金錢而無法沒收時，始應「以其財產抵償之」（
      最高法院95年度臺上字第305號判決要旨參照）。所謂「
      其因犯罪所得之財物」，並不以當場搜獲扣押者為限；而
      販賣毒品所得之對價，不問其中何部分屬於成本，何部分
      屬於犯罪所得之財物，應均予沒收，始與上開法條之規定
      符合；且因犯罪所得之財物，亦不能與正常營利事業計算
      營利所得之情形，相提並論（最高法院65年度第5次刑庭
      庭推總會議決議意旨參照）。再毒品危害防制條例第19條
      第1項規定所稱因犯罪所得之財物，以實際所得者為限，
      苟無所得或尚未取得者，自不得為沒收、追徵其價額或以
      財產抵償之諭知（最高法院95年度臺上字第5492號、93年
      度臺上字第2412號、93年度臺上字第2662號判決參照）。
      另按共同正犯之犯罪所得為新臺幣時，因係合併計算，且
      於全部或一部不能沒收時以其財產抵償之，為避免執行時
      發生重複沒收、抵償之情形，故各共同正犯之間係採連帶
      沒收主義，於裁判時僅諭知連帶沒收，不得就全體共同正
      犯之總所得對各該共同正犯分別重複諭知沒收（最高法院
      95年度臺上字第1781、3883號判決參照）。
（二）是扣案之電子磅秤1台，係屬被告王仁鴻所有供其單獨或
      與被告陳易聖共同販賣第二級毒品秤量毒品重量所用之物
      ，業據被告王仁鴻於本院審理中供述屬實（參照本院卷第
      71頁反面），爰依毒品危害防制條例第19條第1項之規定
      ，併予宣告沒收。又未扣案搭配門號0000000000號SIM卡
      之行動電話1支係被告王仁鴻交付予被告陳易聖使用之物
      ，屬於被告陳易聖所有，供其單獨或與被告王仁鴻共同販
      賣第二級毒品作為對外聯絡工具使用，業據被告陳易聖、
      王仁鴻供述屬實，爰依毒品危害防制條例第19條第1項之
      規定，予以宣告沒收或就被告陳易聖、王仁鴻宣告連帶沒
      收，如全部或一部不能沒收時，分別追徵或連帶追徵其價
      額（詳如主文第二項所載）。而未扣案搭配門號00000000
      00號SIM卡行動電話1支係被告王仁鴻所有，供其單獨或與
      吳偉祥共同販賣第二級毒品作為對外聯絡工具使用，未扣
      案搭配門號0000000000號SIM卡之行動電話1支係案外人吳
      偉祥所有，供其與被告王仁鴻共同販賣第二級毒品作為對
      外聯絡工具使用，業據被告王仁鴻供述屬實，爰依毒品危
      害防制條例第19條第1項之規定，予以宣告沒收或就被告
      王仁鴻與案外人吳偉祥宣告連帶沒收，如全部或一部不能
      沒收時，追徵或連帶追徵其價額（詳如主文第一項所載）
      。再者，未扣案之被告陳易聖單獨販賣第二級毒品所得共
      4700元、被告陳易聖與王仁鴻共同販賣第二級毒品所得50
      0元、被告王仁鴻單獨販賣第二級毒品所得1000元、被告
      王仁鴻共同販賣第二級毒品所得2500元，係被告陳易聖、
      王仁鴻因販賣第二毒品所得之財物，業據被告陳易聖、王
      仁鴻供述屬實，爰依毒品危害防制條例第19條第1項之規
      定，宣告沒收或連帶沒收，如全部或一部不能沒收時，以
      其等財產抵償或連帶抵償之（詳如主文第一、二項所載）
      。
（三）另外，未扣案搭配門號0000000000號SIM卡之行動電話1支
      ，亦係被告陳易聖所有供犯轉讓禁藥罪所用之物，業據被
      告陳易聖供述屬實，爰依刑法第38條第1項第2款之規定，
      併予宣告沒收。
（四）至於，扣案搭配門號0000000000、0000000000號SIM卡之
      行動電話各1支，係屬被告王仁鴻所有之物，業據被告王
      仁鴻供述屬實，然該等行動電話與被告王仁鴻所犯販賣第
      二級毒品罪間，並無任何之證據關連性，自無從併予宣告
      沒收，附此敘明。
據上論斷，應依刑事訴訟法第299條第1項前段，藥事法第83條第
1項，毒品危害防制條例第4條第2項、第17條第2項、第19條第1
項，刑法第11條、第28條、第59條、第51條第5款、第38條第1項
第2款，判決如主文。
中    華    民    國   100    年    6     月    8     日
                  刑事第七庭    審判長法  官  洪俊誠
                                      法  官  高文崇
                                      法  官  巫淑芳
以上正本證明與原本無異。
如不服本判決應於收受判決後10日內向本院提出上訴書狀，並應
敘述具體理由；其未敘述上訴理由者，應於上訴期間屆滿後20日
內向本院補提理由書（均須按他造當事人之人數附繕本）「切勿
逕送上級法院」。
                                      書記官  莊金屏
中    華    民    國   100    年    6     月    8     日
附錄論罪科刑法條：
毒品危害防制條例第4條：
製造、運輸、販賣第一級毒品者，處死刑或無期徒刑；處無期徒
刑者，得併科新臺幣2千萬元以下罰金。
製造、運輸、販賣第二級毒品者，處無期徒刑或7年以上有期徒
刑，得併科新臺幣1千萬元以下罰金。
製造、運輸、販賣第三級毒品者，處5年以上有期徒刑，得併科
新臺幣7百萬元以下罰金。
製造、運輸、販賣第四級毒品者，處3年以上10年以下有期徒刑
，得併科新臺幣3百萬元以下罰金。
製造、運輸、販賣專供製造或施用毒品之器具者，處1年以上7年
以下有期徒刑，得併科新臺幣1百萬元以下罰金。
前5項之未遂犯罰之。
藥事法第83條：
明知為偽藥或禁藥，而販賣、供應、調劑、運送、寄藏、牙保、
轉讓或意圖販賣而陳列者，處7年以下有期徒刑，得併科新臺幣5
百萬元以下罰金。
犯前項之罪，因而致人於死者，處7年以上有期徒刑，致重傷者
，處3年以上12年以下有期徒刑。
因過失犯第1項之罪者，處2年以下有期徒刑、拘役或科新臺幣30
萬元以下罰金。
第1項之未遂犯罰之。